臺灣基隆地方法院民事裁定
109年度訴字第595號
聲請人  即
原      告  互助鑫資產管理股份有限公司

法定代理人  徐志偉  
相對人  即
被      告  吳文喜  




訴訟代理人  蔡聰明律師 
上列聲請人即原告因與相對人即被告間確認信託契約終止事件(
本院109年訴字595號)，聲請許可為訴訟繫屬事實之登記，本院
裁定如下：
    主  文
聲請駁回。
    理  由
一、聲請意旨略以：聲請人即原告於民國109年10月20日對相對
    人即被告起訴請求確認信託契約終止事件，經本院以109年
    度訴字第595號受理在案，並已定110年3月24日下午3時45分
    進行言詞辯論，現因相對人即被告將移轉信託標的之不動產
    予他人，為就訴訟繫屬之事實予以登記，以保全信託標的，
    爰聲請為訴訟繫屬之裁定等語。
二、按訴訟標的基於物權關係，且其權利或標的物之取得、設定
    、喪失或變更，依法應登記者，於事實審言詞辯論終結前，
    原告得聲請受訴法院以裁定許可為訴訟繫屬事實之登記，民
    事訴訟法第254條第5項定有明文。考其立法意旨在於藉由將
    訴訟繫屬事實予以登記之公示方法，使第三人知悉訟爭情事
    ，俾阻其因信賴登記而善意取得，及避免確定判決效力所及
    之第三人受不測之損害。其所定得聲請發給已起訴證明之當
    事人，係指原告；其訴訟標的應限於基於物權關係者，以免
    過度影響被告及第三人之權益。
三、經查，聲請人即原告提起本件訴訟，係主張伊與相對人即被
    告間原有信託契約關係（信託標的如附表所示之不動產），
    惟已業經聲請人依信託法第63條第1項之規定通知相對人終
    止，然相對人拒不理會，故有請求確認信託契約終止之必要
    。聲請人主張上情，係主張信託契約業已終止，依據終止信
    託法及渠等間之信託契約關係而為請求，非屬物權關係之請
    求權基礎。準此，本件聲請人聲請本院裁定許可為訴訟繫屬
    登記，核與民事訴訟法第254條第5項規定之要件不符，不應
    准許。
四、本件聲請為無理由，爰裁定如主文。
中　　華　　民　　國　　110 　年　　1 　　月　　27　　日
                      民事庭法　官　李謀榮
以上正本係照原本作成。
如不服本裁定應於送達後10日內向本院提出抗告狀，並繳納抗告
費新臺幣1,000元。
中　　華　　民　　國　　110 　年　　1 　　月　　27　　日
                            書記官　鄭又綾
附表：
編號 標的名稱 權利範圍 1 基隆市○○區○○段000地號土地 （面積：171平方公尺） 500/1000 2 基隆市○○區○○段000地號土地 （面積：511平方公尺） 500/1000 3 基隆市○○區○○○路0○0號建物 （同段1931建號建物） 全部 4 基隆市○○區○○○路0○0號建物 （同段1932建號建物） 全部 5 基隆市○○區○○○路0○0號建物 （同段1933建號建物） 全部 6 基隆市○○區○○○路0○0號建物 （同段1934建號建物） 全部 7 基隆市○○區○○○路0○0號建物 （同段1935建號建物） 全部